臺灣臺北地方法院民事判決
110年度婚字第49號
原      告  丙○○



訴訟代理人  陶光星律師
被      告  丁○○
上列當事人間請求離婚等事件，於民國110年10月18日言詞辯論
終結，本院判決如下：
    主  文
准原告與被告離婚。
對於兩造所生未成年子女乙○○（男、民國000年0月00日生、身分
證統一編號：Z000000000）、甲○○（男、民國000年00月0日生、
身分證統一編號：Z000000000）權利義務之行使或負擔由原告任
之。
被告得依附表一所示之時間、方式與未成年子女乙○○、甲○○會面
交往。
被告應自民國110年11月1日起至兩造所生未成年子女乙○○、甲○○
成年時止，按月於每月5日前給付原告關於未成年子女乙○○、甲○
○之扶養費各新臺幣捌仟元。如遲誤一期不履行，其後之6期視為
已到期。
原告其餘之訴駁回。
訴訟費用由被告負擔。
    事實及理由
甲、程序部分：
一、按數家事訴訟事件，或家事訴訟事件及家事非訟事件請求之
    基礎事實相牽連者，得向就其中一家事訴訟事件有管轄權之
    少年及家事法院合併請求，不受民事訴訟法第53條及第248
    條規定之限制；法院就前條第1項至第3項所定得合併請求、
    變更、追加或反請求之數宗事件，應合併審理、合併裁判；
    法院就前項合併審理之家事訴訟事件與家事非訟事件合併裁
    判者，除別有規定外，應以判決為之。家事事件法第41條第
    1項、第42條第1項前段、第2項定有明文。本件原告起訴請
    求離婚暨合併請求酌定子女親權、給付扶養費，核與上開規
    定相符，應予准許。
二、原告就聲明第3項給付扶養費部分，原請求被告應自第2項酌
    定由原告單獨行使、負擔未成年子女乙○○、甲○○之權利義務
    確定之時起按月給付原告關於乙○○、甲○○之扶養費各新臺幣
    （下同）20,000元，嗣於民國110年10月1日、18日變更請求
    自110年11月1日起按月給付關於乙○○、甲○○之扶養費各16,0
    00元，核屬擴張、減縮應受判決事項之聲明，依家事事件法
    第51條準用民事訴訟法第255條第1項第3款規定，應予准許
    。
三、被告經合法通知，未於言詞辯論期日到場，核無家事事件法
    第51條準用民事訴訟法第386條所列各款情形之一，爰依原
    告之聲請，由原告一造辯論而為判決。
乙、實體部分
壹，原告方面：
一、聲明：
　㈠准原告與被告離婚。
  ㈡對於兩造所生未成年子女乙○○（男、105年5月26日生、身
    分證統一編號：Z000000000）、甲○○（男、106年10月5日生
    、身分證統一編號：Z000000000）權利義務之行使或負擔，
    由原告單獨任之。
  ㈢被告對於未成年子女乙○○、甲○○之會面交往方式如附表
    一所示。
  ㈣被告應自110年11月1日起至兩造所生未成年子女乙○○、楊
    登智成年時止，按月於每月5日前給付原告關於未成年子女
    乙○○、甲○○之扶養費各16,000元。如遲誤一期不履行者
    ，其後之6期視為已到期。　
二、陳述：
　㈠離婚部分：
　　兩造於105年4月6日結婚，婚後育有乙○○、甲○○兩名子女，
    最後同住於新北市○○區○○路000號26樓之5。被告於107年12
    月間曾與訴外人許絜茹發生婚外情而簽立和解書賠償150萬
    元；嗣被告自109年1月29日起無故離家不知去向，於109年2
    月起與真實姓名不詳之訴外人陳女交往、同居。被告違背婚
    姻之忠誠義務，對於兩造婚姻關係造成無法彌補之裂痕，長
    期棄原告與兩名幼子不顧，顯係惡意遺棄原告在繼續狀態中
    ，且已構成難以繼續維持婚姻之重大事由，且係可歸責於被
    告，爰依民法第1052條第1項第5款、第1052條第2項規定請
    求離婚等語。
　㈡未成年子女乙○○、甲○○親權部分：
    兩造所生之未成年子女乙○○、甲○○自幼均由原告照顧，
    長期以來原告為2名未成年子女之主要照顧者，原告與未成
    年子女間依附關係緊密，互動良好。原告於親子關係、親職
    能力、教養能路、家庭支持系統等方面均具單獨照護未成年
    子女之能力；反觀被告去向不明，自109 年1 月起已無與未
    成年子女同住，對未成年子女之生活起居、作息均不了解，
    顯無從期待期能善盡監護子女之責，故兩名未成年子女之權
    利義務之行使或負擔，應由原告單獨任之，較符兩名未成年
    子女之最佳利益；原告建議被告與未成年子女乙○○、甲○○會
    面交往之方式及期間如附表一所示。
  ㈢未成年子女扶養費負擔及會面交往部分：
    原告與兩名未成年子女均居住在新北市，原告目前於廣告公
    司擔任設計製作部經理，月薪約40,000元，被告目前於汽車
    美體公司擔任店長及於南山人壽保險公司擔任兼職保險業務
    人員，每月收入約40,000元，故兩造之經濟能力相當，復考
    量乙○○自107年5月起、甲○○自108年9月起就讀新北市之托嬰
    中心，學費、交通費等支出非低，爰請求被告每月應負擔未
    成年子女乙○○、甲○○之扶養費各16,000元及督促被告履行之
    方法如聲明第4項所示。
貳、被告未於言詞辯論期日到場，亦未提出任何書狀作何聲明或
    陳述。
參、本院之判斷：
一、本件應准兩造離婚：
  ㈠按夫妻之一方以惡意遺棄他方在繼續中之情形者，他方得請
    求離婚；又有民法第1052條第1項以外之重大事由，難以維
    持婚姻者，夫妻之一方得請求離婚，但其事由應由夫妻之一
    方負責者，僅他方得請求離婚；民法第1052條第1項第5款、
    第2項定有明文；至於是否有民法第1052條第2項難以維持婚
    姻之重大事由，判斷標準為婚姻是否已生破綻而無回復之希
    望，此不可由原告已喪失維持婚姻意欲之主觀面加以認定，
    而應依客觀的標準，即難以維持婚姻之事實，是否已達於倘
    處於同一境況，任何人均將喪失維持婚姻希望之程度以決之
    （最高法院87年度台上字第1304號判決參照）。
　㈡查原告主張上述離婚事由之事實，業據提出戶口名簿、被告
    與訴外人許絜茹之和解書、訴外人陳女與詢問原告是否有婚
    姻關係之臉書通訊對話截圖等件為證（見本院卷第193-202
    頁）；而被告受合法通知於言詞辯論期日未到場，亦未提出
    書狀答辯，自堪信原告之主張為真正。　
　㈢本院審酌被告自109年1月起搬離與原告共同之住所，於109年
    2月起與外遇對象同居，被告已違反夫妻之忠誠義務，客觀
    上維持婚姻之情感不復存在，主觀上亦喪失維持婚姻之意欲
    ，原告主張被告惡意遺棄原告在繼續中、兩造婚姻已生破綻
    有難以維持之重大事由，且可歸責被告等情，堪可採信。原
    告依民法第1052條第1項第5款、第2項請求離婚，核屬有據
    ，應予准許。
二、未成年子女乙○○、甲○○權利義務之行使或負擔由原告單獨任
    之：
  ㈠按夫妻離婚者，對於未成年子女權利義務之行使或負擔，依
    協議由一方或雙方共同任之，未為協議或協議不成者，法院
    得依夫妻之一方、主管機關、社會福利機構或其他利害關係
    人之請求或依職權酌定之；法院為前條裁判時，應依子女之
    最佳利益，審酌一切情狀，尤應注意下列事項：一、子女之
    年齡、性別、人數及健康情形，二、子女之意願及人格發展
    之需要，三、父母之年齡、職業、品行、健康情形、經濟能
    力及生活狀況，四、父母保護教養子女之意願及態度，五、
    父母子女間或未成年子女與其他共同生活之人間之感情狀況
    ，六、父母之一方是否有妨礙他方對未成年子女權利義務行
    使負擔之行為，七、各族群之傳統習俗、文化及價值觀；前
    項子女最佳利益之審酌，法院除得參考社工人員之訪視報告
    或家事調查官之調查報告外，並得依囑託警察機關、稅捐機
    關、金融機構、學校及其他有關機關、團體或具有相關專業
    知識之適當人士就特定事項調查之結果認定之；民法第1055
    條第1項、第1055條之1定有明文。又法院為審酌子女之最佳
    利益，得徵詢主管機關或社會福利機構之意見、請其進行訪
    視或調查，並提出報告及建議；家事事件法第106條第1 項
    亦有明文。
  ㈡查兩造婚後育有未成年子女乙○○、甲○○，有卷附戶口名簿在
    卷可參。本件既准原告與被告離婚，業如前述，則原告請求
    酌定離婚後關於兩造所生未成年子女之親權人，核無不合。
　㈢本院函請新北市政府社會局囑託社團法人中華民國兒童人權
    協會派員訪視原告及未成年子女調查結果，經綜合評估：原
    告親權行使之意願、經濟能力、親子關係、兩名未成年子女
    之意願、探視安排等事項，建議就未成年子女權利義務之行
    使與負擔由原告任之，無不妥適之處，且原告可有同住之父
    母支援合作扶養2名未成年子女等情，有訪視調查報告在卷
    可參（見本院卷第127-133頁）。另訪視被告部分，經中華
    民國兒童人權協會以電話及寄送訪視通知單，均未能與被告
    取得聯繫，無法訪視，有監護案調查訪視工作紀錄摘要表在
    卷可稽（見本院卷第159頁）。　
　㈣本院審酌中華民國兒童人權協會訪視報告之調查結果、未成
    年子女之意願，及原告具有行使負擔親權之意願及能力，經
    濟及照護環境均相當穩定，並與未成年子女間親子關係互動
    良好，應足以提供未成年子女之成長生活環境，又無不適合
    擔任親權情形；而被告未積極行使親權，且未接受訪視，無
    從瞭解其關於行使未成年子女親權之意願及能力，就本件亦
    未到庭表達意見，顯見被告並無爭取未成年子女親權之意願
    ；併考量未成年子女自小由原告擔任主要照顧者，基於「最
    小變動原則」之衡量標準，評估未成年子女權利義務之行使
    或負擔均由原告任之，應較符合未成年子女之最佳利益，爰
    判決如主文第2項。
  ㈤被告與未成年子女會面交往部分：　
    按法院得依請求或職權為未行使或負擔權利義務之一方酌定
    其與未成年子女會面交往之方式及期間，民法第1055條第5
    項前段定有明文。又會面交往乃基於親子關係所衍生之自然
    權利，屬於親權之一環，不宜任意剝奪，為兼顧未成年子女
    人格之正常發展、滿足親子孺慕之情，及保障被告與未成年
    子女間有適當、合理之會面交往方式、時間，避免兩造日後
    就會面交往事宜再發生爭執，認確有酌定被告與未成年子女
    會面交往方式及期間之必要。參酌兩造現居地、工作時間、
    未成年子女之年齡、生活作息、學習狀況及兩造於調解時同
    意原告所定之會面交往方式等一切情狀，酌定如主文第3項
    所示，被告得按附表一所示之方式及期間與未成年子女會面
    交往，以維持、增進被告與未成年子女間之親情連繫，並利
    未成年子女人格心性之健全發展。又本院僅係依現有情況為
    上開酌定，並非永久必然之安排，兩造在行使、負擔權利義
    務及探視會面時，仍應以慎重之方式為行使，以期符合未成
    年子女之最佳利益，若兩造對未成年子女有未盡保護教養義
    務或不利情事時，或兩造有以任何不正當方法阻撓對造行使
    親權探視，他造均得訴請法院改定親權人、主要照顧者或變
    更會面之方式、期間，併予敘明。
三、未成年子女乙○○、甲○○扶養費部分：
  ㈠按父母對於未成年之子女，有保護及教養之權利義務；且對
    於未成年子女之權利義務，由父母共同行使或負擔；又父母
    對於未成年子女之扶養義務，不因結婚經撤銷或離婚而受影
    響；民法第1084條第2項、第1089條第1項前段、第1116條之
　　2 定有明文。依上開規定，兩造對於未成年子女之扶養義務
    不因離婚而受受影響，本院雖判准原告與被告離婚，未成年
    子女權利義務之行使或負擔由原告任之，已如上述，但被告
    對於未成年子女仍負有扶養義務，原告請求被告給付關於未
    成年子女至成年時之扶養費，核屬有據。
 ㈡次按，扶養之程度，應按受扶養權利者之需要，與負扶養義務者之經濟能力及身分定之；負扶養義務者有數人，而其親等同一時，應各依其經濟能力分擔義務；民法第1119條、第
　 1115條第3項定有明文。又法院命給付扶養費之負擔或分擔，得審酌一切情況，定其給付之方法，不受聲請人聲明之拘束；前項給付，法院得依聲請或依職權，命為分期給付或給付定期金；法院命分期給付者，得酌定遲誤一期履行時，其後之期間視為亦已到期之範圍或條件；家事事件法第107 條第1、2 項準用同法第100 條第1、2、3 項亦有明定。所謂受扶養權利者之需要，應指一般人之消費支出，關於未成年子女之扶養費究竟應以多少為適當，舉證困難，實難作列舉的計算。是本院參酌：⒈原告、被告之身分及經濟能力：原告目前於廣告公司擔任設計製作部經理、被告之前工作已離職，目前工作不穩定，經濟上須被告之母支援等語，業據原告提出補充理由狀及被告於調解時陳述在卷（見本院卷第187、57頁）；⒉原告及未成年子女於新北市生活，依行政院主計處公布之「家庭收支調查報告」顯示，109年度新北市居民平均每人每年每月消費支出為23,061元（元以下四捨五入），及衛生福利部社會救助及社工司公布之110 年度新北市地區每月最低生活費為15,600元；⒊未成年子女之年齡、各成長階段之日常生活需要、社會現況物價指數、一般生活水準等一切情狀；認未成年子女每月所需之扶養費用各以16,000元計算為適當。
 ㈢再參兩造107年至109年之所得、財產狀況如附表二所示，有  稅務電子閘門財產所得調件明細表在卷可稽（見本院卷第00-000000-000頁），是審酌上開所得財產資料，原告有較佳之經濟能力，惟原告實際負責未成年子女之生活照顧責任承擔較重心力等情，認被告應負擔未成年子女1/2之扶養費為合理，即被告應負擔未成年子女每月扶養費為8,000元。又扶養費屬定期金性質，乃維持受扶養權利人生活所需之費用，其費用之需求係陸續發生，應以分期給付為原則，原告請求被告應於每月5日前給付，並定1期逾期不履行時，其後6期喪失期限利益而視為均已到期，俾督促被告按期履行，以維護未成年子女之利益，核有理由。
 ㈣綜上，原告請求被告應自110年11月1日起至未成年子女成年日
   止，按月於每月5日前給付原告關於未成年子女之扶養費各8,
   000元，如遲誤一期不履行，其後之6期視為已到期，為有理
   由，爰酌定如主文第4項所示。 
四、綜上述，原告請求如主文所示，為有理由，應予准許，逾此
    範圍之請求，為無理由，應予駁回。
肆、本件事證已臻明確，原告其餘攻擊防禦方法及所提證據，經
    核與判決結果不生影響，爰不逐一論述，附此敘明。
伍、訴訟費用負擔之依據：家事事件法第51條，民事訴訟法第78
    條。
中　　華　　民　　國　　110 　年　　11　　月　　1 　　日
                  家事法庭    法　官  蔡寶樺
以上正本係照原本作成。
如對本判決上訴，須於判決送達後20日內向本院提出上訴狀。如
委任律師提起上訴者，應一併繳納上訴審裁判費。
中　　華　　民　　國　　110 　年　　11　　月　　2 　　日
                              書記官  張妤瑄